【裁判字號】    99,裁,1964
【裁判日期】    990826
【裁判案由】    商標異議
【裁判全文】
最  高  行  政  法  院  裁  定
                                      99年度裁字第1964號
上  訴  人  甲○○
法定代理人  乙○○
訴訟代理人  樊欣佩律師
            許瓊文律師
被 上訴 人  經濟部智慧財產局
代  表  人  王美花
參  加  人  突尼西亞商‧拉那奧創意製作國際公司
代  表  人  丁○○○  ○○○○○  ○○○
上列當事人間商標異議事件，上訴人對於中華民國99年5月20日
智慧財產法院99年度行商訴字第14號行政判決，提起上訴，本院
裁定如下：
    主  文
上訴駁回。
上訴審訴訟費用由上訴人負擔。
    理  由
一、按智慧財產案件審理法未規定者，分別依民事、刑事或行政
    訴訟程序應適用之法律；次按對於智慧財產法院之裁判，除
    法律別有規定外，得上訴或抗告於終審行政法院，智慧財產
    案件審理法第1條及第32條分別定有明文。又按對於高等行
    政法院判決之上訴，非以其違背法令為理由，不得為之，行
    政訴訟法第242條定有明文。依同法第243條第1項規定，判
    決不適用法規或適用不當者，為違背法令；而判決有同條第
    2項所列各款情形之一者，為當然違背法令。又提起上訴，
    應以上訴狀表明上訴理由，並應添具關於上訴理由之必要證
    據，復為同法第244條第1項第4款及第2項所明定。準此，當
    事人對於高等行政法院判決提起上訴，如以高等行政法院判
    決有行政訴訟法第243條第1項規定之不適用法規或適用不當
    為理由時，其上訴狀或理由書應有具體之指摘，並揭示該法
    規之條項或其內容；若係成文法以外之法則，應揭示該法則
    之旨趣；倘為司法院解釋或本院之判例，則應揭示該判解之
    字號或其內容；如以高等行政法院判決有行政訴訟法第243
    條第2項所列各款情形為理由時，其上訴狀或理由書應揭示
    合於該條項各款之事實。上訴狀或理由書如未依此項方法表
    明，或其所表明者與上開法條規定不合時，即難認為已對高
    等行政法院判決之違背法令有具體之指摘，其上訴自難認為
    合法。
二、本件上訴人對於智慧財產法院行政判決上訴，雖以：上訴人
    與參加人或其前手法商公司間素不相識，亦未曾有直接業務
    往來，上訴人並不知悉參加人與訴外人景賀公司或前手法商
    公司間錯綜複雜之商業關係，上訴人父親乙○○（原名郭榮
    基）直到民國96年7月31日參加人對於上訴人系爭商標核准
    案中申請異議時，方知以上事實存在。原判決據上訴人父親
    與訴外人景賀開發股份有限公司（下稱景賀公司）間之授權
    契約，逕為認定訴外人乙○○申請系爭商標註冊時，即知悉
    訴外人景賀公司與前手法商公司間之關係，認定上訴人知悉
    參加人已經先使用據以異議商標之事實，顯有違反論理法則
    、經驗法則及未依證據認定事實，有判決不備理由及判決不
    適用法規之違背法令。又上訴人父親乙○○早於95年3月6日
    即提出系爭「Lady及圖」商標註冊申請，且係遲至96年7月
    31日參加人對於上訴人系爭商標核准案申請異議，上訴人始
    知悉參加人業已先使用據以異議商標之事實。原判決未查明
    事實，以被上訴人後發生之通知事實斷然推論上訴人申請系
    爭商標註冊時知悉據以異議商標之存在，有判決理由矛盾，
    亦有判決不備理由及判決不適用法規之判決違背法令。另上
    訴人多次重申係96年7月31日參加人提出異議後，始知據以
    異議商標有於臺灣以外地區使用之事實，上訴人申請系爭商
    標註冊時，毫不知悉前手法商公司或據以異議商標之存在，
    且無惡意與訴外人景賀公司訂立契約申請系爭商標之登記事
    宜，原審未詳查證據，有判決不備理由及判決不適用法規之
    違背法令。再按系爭商標確係由訴外人景賀公司在臺努力經
    營，於臺灣具有高知名度，原審一方面認定前手法商公司授
    權訴外人景賀公司委由上訴人申請系爭商標註冊之事，其後
    手參加人不予承受，另方面又認定參加人自其前手法商公司
    承受據以異議商標後，亦同時承受訴外人景賀公司使系爭商
    標於臺灣具有高知名度及識別性之利益，原判決顯有判決理
    由矛盾之違背法令。又訴外人景賀公司以系爭商標申請註冊
    時，確係遭被上訴人以與第29105號「淑女牌及圖」商標標
    示相近之商標為由核駁，原判決對於該二商標是否近似，於
    不同情況中，竟採行不同之判斷標準，顯有判決理由矛盾等
    語，為其理由。
三、本件上訴人對於智慧財產法院行政判決上訴，雖以該判決有
    判決不備理由或理由矛盾及不適用法規或適用法規不當之違
    背法令為由。茲核上訴人所陳上訴理由，或係重述其在原審
    業經主張而為原判決摒棄不採之陳詞，或係就原審取捨證據
    、認定事實之職權行使事項，任加指摘違誤，或係執其個人
    主觀歧異之法律見解，就原審所為論斷或駁斥其主張之理由
    ，泛言原判決不適用法規或適用不當、違反論理法則、經驗
    法則及未依證據認定事實，並就原審已論斷者，泛言未論斷
    ，或就原審所為論斷，泛言其論斷矛盾。而未具體表明原判
    決究竟有如何合於不適用法規或適用不當、或有行政訴訟法
    第243條第2項所列各款之情形，尚難認為已對原判決之如何
    違背法令有具體之指摘。況縱原判決雖有未於判決中加以論
    斷者，惟尚不影響於判決之結果，與所謂判決不備理由之違
    法情形亦不相當。是依首揭說明，應認其上訴為不合法。
四、據上論結，本件上訴為不合法。依智慧財產案件審理法第1
    條、行政訴訟法第249條第1項前段、第104條、民事訴訟法
    第95條、第78條，裁定如主文。
中    華    民    國    99    年    8     月    26    日
                    最高行政法院第六庭
                        審判長法官  吳  明  鴻
                              法官  林  茂  權
                              法官  侯  東  昇
                              法官  劉  介  中
                              法官  黃  秋  鴻

以  上  正  本  證  明  與  原  本  無  異
中    華    民    國    99    年    8     月    27    日
                              書記官  王  福  瀛

司法院資訊處製作；財團法人民間司法改革基金會備份。
